# 原股东给予公司非业绩补偿款的账务处理

提问人：llufang 时间：2021-12-14 09:49:45
请教陈版主以下案例：
新股东与原股东在 2019 年 5 月签订股权转让协议，原股东将A公司全部股权转让给B公司，约定股权转让价格为 100 万，同时约定交割日前的债务以及或有负债由原股东承担。 2020 年 10 月因为疫情无法按时调整人员结构，原股东与新股权签订补充协议，与欸的那个赔偿A公司 10 万用于调整人员结构。问： 10 万赔偿款如何处理。
我的看法：
1 、由于在签订股权转让协议的时候无法预知疫情的发生，不属于交割日就存在的事项，因此不属于或有事项。因此不作为金融工具进行处理2 、股权对价是根据评估报告和审计报告确认的，是公允价格，不属于暂定价格，且实际股权交割日与补充协议签订日超过购买日 12 个月，因此不调整股权对价。
3 、原股东与A公司自股权交割后无股权关系或其他特殊关系，因此认为是资本性投入不是很合适，所以扣除实际对外赔偿的金额后，按照净额计入营业外收入。但从另一个角度看，这赔偿款实际是支付给新股东，由新股东再补偿给A公司的，单体上则可视为资本性投入，合并上的话仍作为营业外收入。
请教陈版主，这种赔偿款如何核算，计入什么科目更合适呢？

回答人：chenyiwei
应采用主帖中“从另一个角度看，这赔偿款实际是支付给新股东，由新股东再补偿给A公司的，单体上则可视为资本性投入，合并上的话仍作为营业外收入”的观点。